臺灣花蓮地方法院刑事判決　　　　　　 100年度簡上字第80號
上　訴　人
即　被　告　黃金朝
上列上訴人即被告因竊盜案件，不服本院花蓮簡易庭100年度花
簡字第510號中華民國100年7月29日第一審判決（聲請簡易判決
處刑案號：臺灣花蓮地方法院檢察署檢察官100年度偵字第2397
號），提起上訴，本院管轄之第二審合議庭判決如下：
    主  文
原判決撤銷。
黃金朝共同竊盜，累犯，處拘役伍拾日，如易科罰金，以新臺幣
壹仟元折算壹日。
    事  實
一、黃金朝前於民國93年間因違反槍砲彈藥刀械管制條例案件，
    經臺灣高等法院花蓮分院判處有期徒刑2年8月，經最高法院
    駁回上訴確定；於96年間再因施用毒品案件，經本院判處有
    期徒刑3月，又經裁定減刑為有期徒刑1月15日確定；上開罪
    刑經接續執行，於97年10月24日因縮短刑期假釋出監，於98
    年 2月26日假釋期滿未經撤銷，視為執行完畢。詎仍不知悔
    改，竟意圖為自己不法之所有，與劉斯聖（已判決確定）共
    同基於竊盜之犯意聯絡，於100年4月26日晚上11時許，在花
    蓮縣吉安鄉○○段 838地號土地，以鋼索綑綁賴月鉗所有置
    放於上開土地之田埂護牆蛇紋石 1顆，再將鋼索連結至黃金
    朝所有之車牌號碼 JG-5101號自用小客貨車，以車輛之動力
    將該蛇紋石拉至自小客貨車上，竊取上開蛇紋石 1顆得手，
    隨即以該自用小客貨車載離。嗣經警於 100年4月27日凌晨0
    時35分許，在花蓮縣吉安鄉○○路 685號前查獲，並當場起
    出蛇紋石1顆。
二、案經花蓮縣警察局吉安分局報請臺灣花蓮地方法院檢察署檢
    察官偵查後聲請簡易判決處刑。
    理  由
一、按被告以外之人於審判外之言詞或書面陳述，除法律有規定
    者外，不得作為證據。又被告以外之人於偵查中向檢察官所
    為之陳述，除顯有不可信之情況者外，得為證據；被告以外
    之人於審判外之陳述，經當事人於審判程序同意作為證據，
    法院審酌該言詞陳述或書面陳述作成時之情況，認為適當者
    ，亦得為證據。當事人、代理人或辯護人於法院調查證據時
    ，知有第159條第1項不得為證據之情形，而未於言詞辯論終
    結前聲明異議者，視為有前項之同意，刑事訴訟法第159 條
    第1項、第159條之1第2項及第159條之5分別定有明文。查證
    人即被害人賴月鉗及證人劉斯聖於警詢時之陳述，雖不合刑
    事訴訟法第159條第1項得為證據之要件，惟公訴人、被告黃
    金朝對於上開審判外之言詞陳述，均業於本院準備程序中表
    示無意見，且迄於本案言詞辯論終結前亦未聲明異議，而本
    院審酌其言詞陳述作成之情況，核無違法取證及證明力明顯
    過低之瑕疵，亦認為以之作為證據為適當，又證人劉斯聖於
    偵查中之陳述，亦無顯不可信之情形，故依上開規定，證人
    賴月鉗、劉斯聖於警詢時及證人劉斯聖於偵查中之陳述，均
    具有證據能力。
二、上揭事實，業據被告於警詢、本院準備程序及審理時，均坦
    承不諱，核與證人賴月鉗、劉斯聖於警詢時及證人劉斯聖於
    偵查中證述之情節相符，此外並有贓物認領保管單 1份、現
    場照片12張在卷可稽，被告自白與事實相符，應堪採信。本
    件事證明確，被告犯行堪予認定，應依法論科。
三、核被告所為，係犯刑法第320條第1項之竊盜罪。被告與劉斯
    聖間，有犯意連絡及行為分擔，應論以共同正犯。被告於93
    年間因違反槍砲彈藥刀械管制條例案件，經臺灣高等法院花
    蓮分院判處有期徒刑2年8月，經最高法院駁回上訴確定；於
    96 年間再因施用毒品案件，經本院判處有期徒刑3月，又經
    裁定減刑為有期徒刑 1月15日確定；上開罪刑經接續執行，
    於 97年10月24日因縮短刑期假釋出監，於98年2月26日假釋
    期滿未經撤銷，視為執行完畢等情，有臺灣高等法院被告前
    案紀錄表1份在卷可稽，其前受有期徒刑執行完畢，於5年內
    故意再犯本件有期徒刑以上之罪，為累犯，應依刑法第47條
    第1項規定加重其刑。
四、原審以被告犯罪事證明確，予以論罪科刑，固非無見，惟被
    告於原審判決後已與被害人達成和解，有和解書 1份存卷足
    憑，又行為人是否坦承犯行，以及有無設法與被害人達成和
    解並得宥恕等情，應均屬可據以認定被告犯罪後態度良好與
    否之事實，即屬刑法第57條第10款規定之量刑參考事由之一
    ，是原判決未及審酌上述和解之情事，容有未洽，被告執以
    上訴求為從輕量刑，非無理由，自應由本院予以撤銷改判。
    爰審酌被告前科累累，素行不佳，有臺灣高等法院被告前案
    紀錄表1份在卷足參，於深夜竊取他人田埂護牆之蛇紋石，
    所竊取石頭之價值不高，於犯罪後坦承犯行，業已與被害人
    達成和解，態度良好等一切情狀，量處如主文所示之刑，並
    諭知易科罰金之折算標準，以示懲儆。
據上論斷，應依刑事訴訟法第455條之1第1項、第 3項、第369條
第1項前段、第364條、第299條第 1項前段，刑法第28條、第320
條第1項、第47條第1項、第41條第1項前段，刑法施行法第1條之
1，判決如主文。
本案經檢察官林英正到庭執行職務。
中    華    民    國   100    年    11    月    30    日
                  刑事第三庭   審判長法官 李世華
                                     法官 吳育汝
                                     法官 湯國杰
上列正本證明與原本無異。
本件不得上訴。
中    華    民    國   100    年    11    月    30    日
                                     書記官